臺灣板橋地方法院民事裁定　九十一年度訴字第三一四號
　　原　　　　　告　乙○○
　　兼右訴訟代理人　甲○○
　　被　　　　　告　丙○○
右當事人間請求確認債權不存在事件，本院裁定如左：
    主      文
原告之訴駁回。
訴訟費用由原告連帶負擔。
    理      由
一、本件原告聲明求為判決「確認被告持有原告八十七年八月十一日到期日空白所簽
    立面額新臺幣七十萬元號碼二三一二七八確認本票債務不存在及撤銷八十九年度
    民執木字第二二○四號查封永和市○○段四四○地號面積四一平方公尺之四分之
    一所為之強制執行訴訟程序。」等語，其主張依據原告之起訴狀內所載前述本票
    乃係被告勾結江明光等人脅迫原告所簽發等情。
二、經查，本件原告前曾於八十九年間對於被告提起債務人異議之訴，經本院於九十
    年三月二十一日以八十九年度訴字第五九四號判決後，兩造均分別提起上訴，經
    臺灣高等法院於九十一年一月二日以九十年度上易字第四一七號判決駁回原告在
    第一審之訴確定，此有臺灣板橋地方法院以八十九年度訴字第五九四號民事判決
    、臺灣高等法院九十年度上易字第四一七號民事判決影本各一件在卷可稽，依據
    前述判決書所載，本件原告於前案聲明為「(一)確認被告持有對原告共同簽發如附
    表所示之本票（按即前揭票據）債權不存在。(二)鈞院八十九年度民執木字第二二
    ○四號強制執行事件所為之強制執行程序應予撤銷。」，其在該案之主張略以前
    述本票係遭被告與江明光等人在原告家中恐嚇、脅迫而簽發者，被告明知對原告
    二人無債權債務關係，竟持以向法院聲請強制執行，因請求確認本票債權不存在
    及撤銷強制執行程序等情，與本件原告起訴之聲明、主張俱屬相同，雖原告主張
    前案乃債務人異議之訴，與本件確認債權不存在之訴不同，惟原告在前案已經合
    併就確認本票債權不存在部分起訴請求判決，縱認消極確認之訴與債務人異議之
    訴之訴訟標的並非同一，然原告已經就二訴訟標的合併起訴，該前案之訴訟標的
    與本件原告起訴之訴訟標的相同之事實，甚為顯然，本件原告起訴請求判決之訴
    訟標的自為前述確定終局判決效力所及。
三、按原告之訴，有起訴違背第二百五十三條、第二百六十三條第二項之規定，或其
    訴訟標的為確定判決之效力所及者，法院應以裁定駁回之。但其情形可以補正者
    ，審判長應定期間先命補正，民事訴訟法第二百四十九條第一項但書第七款定有
    明文。又按訴訟標的於確定之終局判決中經裁判者，除法律別有規定外，當事人
    不得就該法律關係更行起訴，民事訴訟法第四百條第一項亦有明定。如前所述，
    本件原告起訴請求判決之訴訟標的為已經確定之終局判決效力所及，原告違背前
    揭規定重行起訴，且其情形又非能補正者，原告之訴並不合法，自應裁定予以駁
    回。
四、依民事訴訟法第二百四十九條第一項第七款、第九十五條、第八十五條第二項，
    裁定如主文。
中　　　華　　　民　　　國　　九十一　　年　　　三　　　月　　 十四　　 日
                                臺灣板橋地方法院民事第一庭
~B法      官  許  瑞  東
右為正本係照原本作成
如對本裁定抗告須於裁定送達後十日內向本院提出抗告狀，並應繳納抗告費新台幣四
十五元
中　　　華　　　民　　　國　　九十一　　年　　　三　　　月　　 十四　　 日
~B法院書記官  許  慧  禎
